# 寻求专家帮助：商誉的处置问题

提问人：laoshiqan 时间：2014-06-19 09:54:26
咨询各位专家，某企业集团收购了大量子公司产生了很多商誉，如果出现以下处置资产或子公司的情况是否可以带走一部分商誉：
1 、收购了一个集团，现在处置了集团中的一个子公司，是否可以冲销一部分商誉？ 2 、收购了一个公司，这个公司有多条生产线，每条生产线构成一项业务，现处置一条生产线，是否可以冲销一部分商誉？ 3 、收购了一个公司，现处置了这个公司一部分资产，是否可以冲销一部分商誉？ 如果以上情况可以冲减，如果分配商誉？谢谢各位专家！

回答人：chenyiwei
只有在实际处置构成业务的资产（或资产、负债组合）并实际丧失对其控制权时，才能相应转销原先取得该资产或资产组时所确认的对应的商誉在处置日的账面价值。 根据资产减值准则规定，在购买日应当将商誉采用系统、合理的方式将其分摊到被购买方所包含的各个资产组或资产组组合，以便于后续定期进行的商誉减值测试。由于资产组的定义是“企业可以认定的最小资产组合，其产生的现金流入应当基本上独立于其他资产或者资产组产生的现金流入”，在一定意义上与企业合并准则中的“业务”概念有相通之处（但不完全等同。业务要求具有“三要素”且最核心的要素是投入和加工处理过程；而资产组概念更强调独立的现金流入即产出），因此在大部分情况下可以认为，当被处置的资产或资产组构成“业务”时（不一定是完整的法人主体），可以转销对应的商誉。所转销商誉金额的确定方法应当与商誉减值测试中对商誉的分摊方法保持一致。

提问人：laoshiqan 时间：2014-06-20 13:07:30
陈版您的意思是业务可以小于资产组，商誉对应的是业务，只要业务被处置了，就可以转销商誉？ 因为公司在进行减值测试时采用的是资产组组组合，即将所有类似地区和业务在一起的公司组合在一起来测试商誉减值。

回答人：chenyiwei
在你说的情况下，业务可以小于资产组组合，但通常不应小于单个资产组。此时处置业务时应把对应的商誉一并转销。